【裁判字號】    98,裁,41
【裁判日期】    980115
【裁判案由】    地價稅
【裁判全文】
最  高  行  政  法  院  裁  定
                                        98年度裁字第41號
上  訴  人  南和興產股份有限公司
代  表  人  甲○○
訴訟代理人  劉豐州律師
            陳韋利律師
被 上訴 人  高雄市稅捐稽徵處
代  表  人  乙○○
上列當事人間地價稅事件，上訴人對於中華民國97年9月30日高
雄高等行政法院97年度再字第8號判決，提起上訴，本院裁定如
下：
    主  文
上訴駁回。
上訴審訴訟費用由上訴人負擔。
    理  由
一、按對於高等行政法院判決之上訴，非以其違背法令為理由，
    不得為之，行政訴訟法第242條定有明文。依同法第243條第
    1項規定，判決不適用法規或適用不當者，為違背法令；而
    判決有同條第2項所列各款情形之一者，為當然違背法令。
    是當事人對於高等行政法院判決上訴，如依行政訴訟法第24
    3條第1項規定，以高等行政法院判決有不適用法規或適用不
    當為理由時，其上訴狀或理由書應有具體之指摘，並揭示該
    法規之條項或其內容；若係成文法以外之法則，應揭示該法
    則之旨趣；倘為司法院解釋或本院之判例，則應揭示該判解
    之字號或其內容。如以行政訴訟法第243條第2項所列各款情
    形為理由時，其上訴狀或理由書，應揭示合於該條項各款之
    事實。上訴狀或理由書如未依此項方法表明，或其所表明者
    與上開法條規定不合時，即難認為已對高等行政法院判決之
    違背法令有具體之指摘，其上訴自難認為合法。
二、本件上訴人對於高等行政法院判決上訴，係以：原判決僅以
    所謂車頂放置自售招牌之汽車，停放在面臨凱旋三路之部分
    土地，及被上訴人民國(下同)93年6月16日及93年8月5日函
    通知上訴人之兩函令，即認系爭土地全部作為營業使用云云
    ，屬未依證據認定而出於臆測，違背論理及經驗法則；又原
    判決未盡調查能事，有判決不依證據及違反論理法則之違法
    ，且被上訴人應就補徵事實予以舉證，竟謂上訴人應舉證違
    規範圍並非全部，原審有不當適用舉證責任分配之違法；及
    原判決未採信上訴人提出之空照圖卻又認上訴人所提出之某
    些個別期日之函文及部分系爭土地照片以證明系爭土地違規
    範圍為全部，其論理顯有矛盾等語，為其理由。惟查本件再
    審之訴不合行政訴訟法第273條第1項第13款之事由，業經原
    判決敘明甚詳，上訴人上訴理由狀所載內容，無非重述其在
    原審行政訴訟再審起訴狀之理由，或係以其一己對法律規定
    之誤解，任意指摘原審駁斥其主張之理由為不當，而未具體
    表明原判決所適用之法規確有如何違背法令之處，或有如何
    違背司法院解釋及本院判例，及有如何合於行政訴訟法第24
    3條第2項所列各款之情形，難認為已對原判決之違背法令有
    具體之指摘。依首揭說明，其上訴自不合法，應予駁回。
三、據上論結，本件上訴為不合法，依行政訴訟法第249條第1項
    前段、第104條、民事訴訟法第95條、第78條，裁定如主文
    。
中    華    民    國    98    年    1     月    15    日
                    最高行政法院第三庭
                        審判長法官  高  啟  燦
                              法官  黃  淑  玲
                              法官  劉  介  中
                              法官  黃  合  文
                              法官  吳  慧  娟
以  上  正  本  證  明  與  原  本  無  異
中    華    民    國    98    年    1     月    16    日
                              書記官  邱  彰  德


司法院資訊處製作；財團法人民間司法改革基金會備份。
